臺灣臺中地方法院刑事判決　　　　　　　　　　　　九十三年度易字第二三００號
　　公　訴　人　臺灣臺中地方法院檢察署檢察官
　　被　　　告　丁○○
右列被告因家庭暴力防治法之傷害等案件，經檢察官聲請以簡易判決處刑（九十三年
度偵字第一四一０八號），本院沙鹿簡易庭認不宜以簡易判決處刑，移由刑事庭改依
通常程序審理，本院判決如左：
    主  文
丁○○連續違反法院依家庭暴力防治法第十三條所為之不得實施身體或精神上不法侵
害與騷擾之民事通常保護令裁定，處拘役伍拾伍日，如易科罰金，以佰元折算壹日
。
    事  實
一、丁○○前於民國九十一年間，曾因過失傷害案件，經本院於九十一年十二月三十
    一日以九十一年度少交易字第二號判處有期徒刑八月，緩刑三年確定，現仍於緩
    刑期間內，竟仍不知警省悔改，其與丙○○二人係夫妻之關係，屬家庭暴力防治
    法第三條第一款之家庭成員關係，丙○○因不堪丁○○時因未順其意動輒施暴，
    乃向法院提出聲請，經本院於九十二年八月十二日以九十二年度家護字第七一八
    號核發民事通常保護令，諭令丁○○不得對丙○○實施身體或精神上不法侵害之
    行為，亦不得直接或間接對於丙○○為騷擾之行為，保護令之有效期間為一年，
    上開保護令業經臺中縣警察局清水分局員警李國興於九十二年八月十二日十五時
    三十分，將保護令裁定及相關權利義務告知當事人，並督促完成處遇而執行，丁
    ○○已知悉前開保護令之內容。詎丁○○竟無視於保護令之禁令，猶於前開保護
    令之有效期間內之九十三年七月二十九日二十二時四十分許，在臺中縣清水鎮○
    ○路五四八號住處，因酒後晚歸而與丙○○發生爭吵，即基於違反保護令之概括
    犯意，先以徒手拉扯丙○○之頭髮（未成傷），而對其實施精神上不法侵害及直
    接騷擾之行為；復於翌日凌晨零時許，邀集丙○○至臺中縣清水鎮高北里大甲溪
    河床堤岸上詳談，丁○○因懷疑丙○○有外遇，竟承繼前開違反保護令之概括犯
    意及傷害之犯意，搭扯丙○○之上衣，並續而以徒手或小石塊擊打丙○○，致使
    丙○○受有右上臂淤傷合併表淺損傷及右前臂表淺損傷等傷害（傷害部分業據丙
    ○○向本院具狀撤回告訴），而對丙○○實施身體上不法之侵害及直接騷擾之行
    為，連續違反前開保護令所為不得實施身體或精神上不法侵害與禁止直接騷擾之
    規定。嗣經丙○○報警處理而查獲。
二、案經被害人丙○○訴由臺中縣警察局清水分局報請臺灣臺中地方法院檢察署檢察
    官偵查後，聲請簡易判決處刑。
    理  由
一、訊據被告丁○○固坦陳確有於右揭時地與告訴人丙○○發生爭吵，嗣因恐擾及鄰
    居與小孩，二人才相偕至臺中縣清水鎮高北里大甲溪河床堤岸上詳談之情，惟矢
    口否認有何違反保護令之犯行，辯稱：當天伊是怕吵到鄰居及小孩，才邀丙○○
    到堤岸上把事情講清楚，伊並未騷擾及傷害丙○○，丙○○身上的傷是自行滑倒
    所造成，與伊無關云云。惟查：
（一）右揭事實，業據證人即告訴人丙○○於警詢時指述歷歷（見偵查卷第七頁至第
      八頁反面），並有證人丙○○於警局所拍攝之傷勢照片四張及光田綜合醫院診
      斷證明書一件在卷可資佐證（見偵查卷第二０頁至第二一頁、第一九頁）。被
      告丁○○固以前揭情詞置辯，否認不法侵害及騷擾犯行，惟觀諸前開照片中證
      人丙○○之上衣已遭撕毀及診斷證明書中證人丙○○所受前述傷害之「部位」
      及「傷勢」，顯係遭他人施以外力所造成，非證人丙○○自行滑倒所致，且被
      告與證人丙○○份屬結褵，平日縱有爭吵積怨，苟非被告確有前述犯行，衡情
      證人丙○○當不致無端杜撰誣陷被告有不法侵害行為，而於夜半時分，親自至
      警局對員警為被告犯行之指控，是被告應確有證人丙○○所指之違反保護令犯
      行無訛。至證人丙○○固於本院審理時改稱：伊所受傷勢係自行跌倒所致等語
      ，然其同時亦稱：伊與被告至堤岸上爭吵，被告有抓住伊衣服，強要將伊帶回
      家，伊掙扎的時候，跌坐在地上，所以手才會擦到堤岸上的石頭而受傷等語（
      見本院卷第二七頁），足見證人丙○○所受傷害確係因被告不法侵害行為所肇
      生，證人所稱因自行滑倒所致云云，核屬事後因原諒被告所為附和迴護之詞，
      無從遽信，本件仍應以證人丙○○於警詢中所為證詞較為可採。
（二）又被告前因違反家庭暴力防治法事件，經證人丙○○向本院家事法庭聲請核發
      民事通常保護令後，由本院家事法庭於九十二年八月十二日依家庭暴力防治法
      第十三條規定，核發九十二年度家護字第七一八號民事通常保護令，命被告不
      得對證人丙○○實施身體或精神上不法侵害之行為，亦不得直接或間接對於證
      人丙○○為騷擾之行為，而為禁止實施家庭暴力及直接或間接騷擾行為，有本
      院前揭民事通常保護令影本可憑（見偵查卷第一二頁至第一七頁）。另該民事
      通常保護令業經臺中縣警察局清水分局員警李國興於九十二年八月十二日十五
      時三十分，將保護令裁定及相關權利義務告知當事人，並督促完成處遇而執行
      ，被告已知悉前開保護令之內容，亦經被告坦認在案（見偵查卷第六頁，本院
      卷第二九頁），且證人即承辦員警甲○○亦於本院審理時到庭證稱：案發後被
      告至警局接受訊問，有說知道保護令之事，且亦知曉保護令還未到期等語甚詳
      （見本院卷第三一頁），被告既知悉保護令之內容及當時猶於保護令有效期間
      內，竟仍無視於保護令之禁令，連續對證人丙○○為不法侵害及直接騷擾之行
      為，其犯行自堪認定。
二、按家庭暴力防治法所稱家庭暴力者，謂家庭成員間實施身體或精神上不法侵害之
    行為；所稱家庭暴力罪者，謂家庭成員間故意實施家庭暴力行為而成立其他法律
    所規定之犯罪；所稱騷擾者，謂任何打擾、警告、嘲弄或辱罵他人之言語、動作
    或製造使人心生畏怖情境之行為；此為家庭暴力防治法第二條所明定。被告丁○
    ○先於住處以徒手拉扯告訴人丙○○之頭髮（未成傷），復於大甲溪堤岸上對告
    訴人為傷害行為（傷害部分業經告訴人撤回告訴，詳後述），即構成家庭暴力防
    治法所稱身體上不法侵害、精神上不法侵害及騷擾，是核被告所為，係犯家庭暴
    力防治法第五十條第一款、第二款之違反保護令罪。又本院所核發上開保護令，
    係以一保護令命被告不得對告訴人實施身體上及精神上不法侵害之行為，以及不
    得直接或間接對於告訴人為騷擾行為。被告以拉扯告訴人頭髮、傷害及騷擾等行
    為而違反上開保護令，雖違反之內容有多項，惟被告前後二次之行為均僅係違反
    同一保護令之禁止裁定，應各僅構成家庭暴力防治法第五十條一罪，公訴人於起
    訴法條漏列家庭暴力防治法第五十條第二款禁止直接或間接騷擾之條文，尚有未
    洽。被告先後二次違反民事通常保護令犯行，時間緊接，觸犯構成要件相同之罪
    名，顯係基於概括之犯意反覆為之，為連續犯，爰依刑法第五十六條之規定以一
    罪論，並依法加重其刑。起訴意旨雖未敘及被告於住處對告訴人拉扯頭髮之實施
    精神上不法侵害及直接騷擾之行為，然此部分犯行與前開已起訴且經認定有罪之
    被告於大甲溪河床堤岸上對告訴人實施身體上不法侵害及直接騷擾之行為部分，
    有連續犯之裁判上一罪關係，亦為起訴效力所及，本院自應併予審論。爰審酌被
    告有事實欄所載之前科紀錄，素行不佳，有臺灣高等法院被告全國前案紀錄表可
    查，其不念結褵情誼，漠視保護令所為之禁止行為，逕自對告訴人實施身體或精
    神上不法侵害與直接騷擾之行為，使告訴人身體及精神受創甚深，且犯罪後飾詞
    掩隱，未見悔悟之具體表現，應予非難；惟衡酌被告犯罪尚未致告訴人受有嚴重
    之傷害，其所生之損害尚非鉅大，且犯後已與告訴人言歸於好，覓獲告訴人之諒
    解，有告訴人所提撤回告訴狀可徵（見本院沙鹿簡易庭卷）等一切情狀，量處如
    主文所示之刑，並諭知易科罰金之折算標準。
三、公訴意旨另以被告丁○○於右揭時、地，對告訴人丙○○實施身體上不法之侵害
    行為，認被告另涉犯刑法第二百七十七條第一項之傷害罪嫌等語。惟按告訴乃論
    之罪，告訴人於第一審辯論終結前，得撤回其告訴；又告訴經撤回者，應諭知不
    受理之判決，刑事訴訟法第二百三十八條第一項、第三百零三條第三款定有明文
    。公訴人認被告此部分所犯刑法第二百七十七條第一項之傷害罪，依同法第二百
    八十七條前段之規定係屬告訴乃論之罪，茲經告訴人具狀向本院撤回上開傷害告
    訴，依前揭說明，本件被告被訴傷害部分，原應為諭知不受理之判決，惟因公訴
    人認此部分與右揭已起訴成罪之違反保護令罪部分，有想像競合犯之裁判上一罪
    關係，爰不另為不受理之諭知，併此敘明。
據上論斷，應依刑事訴訟法第四百五十二條、第二百九十九條第一項前段，家庭暴力
防治法第五十條第一款、第二款，刑法第十一條前段、第五十六條、第四十一條第一
項前段，罰金罰鍰提高標準條例第二條，判決如主文。
本案經檢察官乙○○到庭執行職務。
中    華    民    國      九十三      年       十二      月     十    日
                                臺灣臺中地方法院刑事第九庭
                                    審判長法  官  黃 文 進
                                          法  官  曾 佩 琦
                                          法  官  陳 思 成
右正本證明與原本無異。
如不服本判決，應於判決送達後十日內向本院提出上訴狀，上訴於臺灣高等法院臺中
分院( 須附繕本 )。
                                          書記官
中    華    民    國      九十三      年       十二      月     十    日
附錄論罪科刑法條
家庭暴力防治法第五十條：
違反法院依第十三條、第十五條所為之下列裁定者，為本法所稱之違反保護令罪，處
三年以下有期徒刑、拘役或科或併科新臺幣十萬元以下罰金：
一、禁止實施家庭暴力行為。
二、禁止直接或間接騷擾、接觸、通話或其他連絡行為。
三、命遷出住居所。
四、遠離住居所、工作場所、學校或其他特定場所。
五、命完成加害人處遇計畫：戒癮治療、精神治療、心理輔導或其他治療、輔導。
